【裁判字號】    97,審訴,242
【裁判日期】    971205
【裁判案由】    毒品危害防制條例
【裁判全文】
臺灣士林地方法院刑事判決             97年度審訴字第242號
公  訴  人  臺灣士林地方法院檢察署檢察官
被      告  甲○○
上列被告因違反毒品危害防制條例案件，經檢察官提起公訴（九
十七年度毒偵字第一六八四號），被告為有罪之陳述，本院合議
庭裁定改行簡式審判程序，並判決如下：
    主  文
甲○○施用第一級毒品，累犯，處有期徒刑玖月，扣案之海洛因
壹包（驗餘淨重零點零參公克）沒收銷燬。
    事  實
一、甲○○前因施用毒品案件，經本院以九十二年度毒聲字第五
    一五號裁定送觀察、勒戒後，認有繼續施用毒品之傾向，復
    以九十二年度毒聲字第九八六號裁定令入戒治處所施以強制
    戒治，嗣以九十三年度毒聲字第二０七號裁定停止戒治，所
    餘戒治期間付保護管束，於民國九十三年十一月五日保護管
    束期滿視為執行完畢，並由臺灣士林地方法院檢察署檢察官
    於九十四年一月七日，以九十四年度戒毒偵字第六號為不起
    訴處分確定。又因施用毒品案件，經臺灣板橋地方法院以九
    十四年度訴字第七六一號判處有期徒刑八月確定，嗣經減刑
    為有期徒刑四月，於九十六年五月十九日縮刑期滿執行完畢
    。詎猶不知悔改，復基於施用第一級毒品海洛因之犯意，於
    九十七年七月三十一日上午七時許，在臺北市○○區○○路
    四十四巷二十八號二樓住處，以針筒注射之方式，施用海洛
    因一次，嗣於九十七年八月一日下午二時許，在臺北市○○
    區○○路與忠義街口之雨聲公園內，因行跡可疑，為警盤查
    ，經警扣得甲○○持有之海洛因一包（驗餘淨重零點零三公
    克），並採其尿液送檢驗後，呈嗎啡陽性反應，而悉上情。
二、案經臺北縣政府警察局新店分局報請臺灣士林地方法院檢察
    署檢察官偵查起訴。
    理  由
一、前揭犯罪事實，業據被告甲○○於偵查中、本院準備程序及
    審理時供認不諱，又被告為警查獲時，經採集其尿液送檢驗
    結果，呈嗎啡陽性反應，有臺灣檢驗科技股份有限公司九十
    七年九月二十三日編號CH/2008/90280 號濫用藥物檢驗報告
    、臺北縣政府警察局新店分局查獲毒品危害防制條例案被移
    送者姓名代碼對照表各一份在卷可稽，復有查獲之海洛因一
    包扣案可資佐證，而扣案海洛因一包，經檢驗結果，呈海洛
    因反應，確屬海洛因，亦有臺北縣政府警察局新店分局查獲
    涉嫌毒品危害防制條例毒品初步鑑驗報告單一份在卷可憑，
    足徵被告自白與事實相符。本件事證明確，被告犯行堪以認
    定。
二、按犯毒品危害防制條例第十條之施用毒品罪者，檢察官應聲
    請法院裁定令被告入勒戒處所觀察、勒戒。觀察、勒戒後，
    檢察官依據勒戒處所之陳報，認受觀察、勒戒人無繼續施用
    毒品傾向者，應即釋放，並為不起訴處分；認受觀察、勒戒
    人有繼續施用毒品傾向者，檢察官應聲請法院裁定令入戒治
    處所施以強制戒治。經觀察、勒戒或強制戒治執行完畢釋放
    後，五年內再犯毒品危害防制條例第十條之罪者，檢察官應
    依法追訴，毒品危害防制條例第二十條第一項、第二項、第
    二十三條第二項分別定有明文。查被告前因施用第一級毒品
    案件，經本院以九十二年度毒聲字第五一五號裁定送觀察、
    勒戒後，認有繼續施用毒品傾向，再以九十二年度毒聲字第
    九八六號裁定令入戒治處所施以強制戒治一年，嗣經本院以
    九十三年度毒聲字第二０七號裁定停止戒治，所餘戒治期間
    付保護管束，於九十三年十一月五日保護管束期滿視為執行
    完畢，並由臺灣士林地方法院檢察署檢察官以九十四年度戒
    毒偵字第六號為不起訴處分確定，有臺灣士林地方法院檢察
    署九十四年度戒毒偵字第六號不起訴處分書、刑案資料查註
    紀錄表、全國施用毒品案件紀錄表及矯正簡表各一份在卷可
    參，是被告曾因施用毒品案件，經觀察、勒戒及強制戒治執
    行完畢釋放後，五年內再犯毒品危害防制條例第十條之罪，
    經檢察官提起公訴，本院應予審理。按海洛因係毒品危害防
    制條例第二條第二項第一款所稱之第一級毒品。核被告施用
    海洛因之行為，係犯毒品危害防制條例第十條第一項之施用
    第一級毒品罪，被告持有海洛因進而施用，其持有海洛因之
    低度行為應為施用海洛因之高度行為所吸收，不另論罪。又
    被告有事實欄所述犯罪科刑執行情形，有臺灣高等法院被告
    前案紀錄表附卷可參，其於有期徒刑執行完畢五年內，再故
    意犯本件有期徒刑以上之罪，應依刑法第四十七條第一項之
    規定論以累犯，並加重其刑。爰審酌被告有多次施用毒品之
    前科，素行不佳，惟考量其犯罪戕害自己身心健康，與犯罪
    後供認犯行之態度等一切情狀，量處如主文所示之刑。
三、扣案之海洛因一包（驗餘淨重零點零三公克），係查獲之第
    一級毒品，不問屬於被告與否，應依毒品危害防制條例第十
    八條第一項前段之規定宣告沒收銷燬。
據上論斷，應依刑事訴訟法第二百九十九條第一項前段、第二百
七十三條之一第一項，毒品危害防制條例第十條第一項、第十八
條第一項前段，刑法第十一條、第四十七條第一項，判決如主文
。
本案經檢察官蔡元仕到庭執行職務。
中    華    民    國    97    年    12    月    5     日
                  刑事第一庭法  官  周明鴻
以上正本證明與原本無異。
如不服本判決應於收受判決後10日內向本院提出上訴書狀，並應
敘述具體理由；其未敘述上訴理由者，應於上訴期間屆滿後20日
內向本院補提理由書（均須按他造當事人之人數附繕本）「切勿
逕送上級法院」。
                            書記官  丁梅芬
中    華    民    國    97    年    12    月    5     日
附錄論罪科刑法條：
毒品危害防制條例第十條第一項
施用第一級毒品者，處 6 月以上 5 年以下有期徒刑。


司法院資訊處製作；財團法人民間司法改革基金會備份。
